臺灣彰化地方法院刑事判決　　　　　　　　　　　　　　九十四年度易字第四七號
　　公　訴　人　臺灣彰化地方法院檢察署檢察官
　　被　　　告　甲○○
右列被告因違反毒品危害防制條例案件，經檢察官提起公訴（九十三年度毒偵字第四
七四０號），暨移
第二百七十三條之一第一項之情形，而改依簡式審判程序判決如左：
    主  文
甲○○連續施用第二級毒品，累犯，處有期徒刑壹年，扣案之甲基安非他命壹包（毛
重約壹點陸公克），沒收銷燬之。
    事  實
一、甲○○曾於民國（下同）八十九年間因違反毒品危害防制條例案件，經本院以八
    十九年度易字第八二九號判決判處有期徒刑八月確定；又於九十年間，再因違反
    毒品危害防制條例案件，經本院以九十年度訴字第一五三八號判決判處有期徒刑
    一年二月、十月，應執行有期徒刑一年十月確定，二案接續執行，於九十三年一
    月十九假釋出獄付保護管束，迄九十三年七月十六日假釋期滿，未經撤銷其假釋
    ，而視為業已執行完畢。又其前曾於八十七年間因施用毒品案件，經本院以八十
    七年度毒聲字第一四七號裁定送觀察、勒戒後，認無繼續施用毒品之傾向，由臺
    灣彰化地方法院檢察署檢察官於八十七年十月十二日，以八十七年度偵字第三九
    四七號不起訴處分確定；復於八十八年間又因施用毒品案件，經依本院八十八年
    度毒聲字第五七九號裁定送觀察、勒戒後，認有繼續施用毒品之傾向，經檢察官
    聲請，由本院以八十八年度毒聲字第九六四號裁定移送戒治處所施予強制戒治一
    年，自八十八年三月十八日起送臺灣雲林戒治所施以強制戒治滿三月後，其成效
    經評定合格，無繼續戒治必要，經本院以八十八年度毒聲字第三二四０號裁定停
    止戒治，所餘戒治期間付保護管束，迄八十九年四月十八日保護管束期滿，未經
    撤銷其停止戒治，而視為業已執行期滿，此部分所犯刑事案件，則經本院以八十
    八年度易字第五二五號判處有期徒刑六月確定，於九十年六月三十日入監執行完
    畢；再其於八十九年間又因施用毒品，經本院以八十九年度毒聲字第五七三六號
    裁定移送戒治處所施予強制戒治一年，自八十九年七月十日起送臺灣雲林戒治所
    施以強制戒治滿三月後，其成效經評定合格，無繼續戒治必要，經本院以八十九
    年度毒聲字第五七三六號裁定停止戒治，所餘戒治期間付保護管束，迄九十年七
    月四日保護管束期滿，且未經撤銷停止強制戒治，而視為業已執行期滿，所犯刑
    事案件部分，則經本院以八十九年度易字第八二九號判處有期徒刑八月確定（業
    已執行完畢，詳如前述）；另於九十年間，再因施用毒品案件，經本院以九十年
    度毒聲字第三七六六號裁定移送戒治處所施予強制戒治一年，自九十年十月二十
    二日起送臺灣雲林戒治所施以強制戒治滿三月後，其成效經評定合格，無繼續戒
    治必要，經本院以九十一年度毒聲字第五七九號裁定停止戒治，所餘戒治期間付
    保護管束，迄九十一年十月六日保護管束期滿，未經撤銷其停止戒治，視為業已
    執行期滿，而此部分所犯刑事案件部分，則經本院以九十年度訴字第一五三八號
    判決判處應執行有期徒刑一年十月確定（業已執行完畢，詳如前述）。詎其仍不
    知悔改，於強制戒治執行完畢釋放後五年內，復基於施用第二級毒品甲基安非他
    命之概括犯意，自九十三年十一月初起至九十四年二月一日中午十二時許止，在
    彰化縣彰化市火車站旁及彰化縣彰化市○○路旁等處，以將第二級毒品甲基安非
    他命置放於玻璃球上，外用火加以燒烤使成氣體後吸食之方式，連續施用第二級
    毒品甲基安非他命多次，平均施用次數不定。嗣於九十三年十一月三十日十七時
    二十分許，在彰化縣彰化市○○里○○路四十九號前為警查獲，並扣得甲基安非
    他命一包（毛重約一點六公克）；復於九十三年十一月二十一日凌晨一時二十分
    許，因其為列管毒品人口，而至彰化縣警察局彰化分局接受採尿檢驗，結果呈甲
    基安非他命陽性反應，暨其於本院行準備程序與審理時自白其餘犯行，而循線查
    悉上情。
二、案經彰化縣警察局彰化分局報請臺灣彰化地方法院檢察署檢察官偵查起訴，暨彰
    化縣警察局彰化分局報請臺灣彰化地方法院檢察署檢察官移送併案審理，本院認
    有刑事訴訟法第二百七十三條之一第一項之情形，而改依簡式審判程序審理。
    理  由
一、按除被告所犯為死刑、無期徒刑、最輕本刑為三年以上有期徒刑之罪或高等法院
    管轄第一審案件者外，於刑事訴訟法第二百七十三條第一項程序進行中，被告先
    就被訴事實為有罪之陳述時，審判長得告知被告簡式審判程序之旨，並聽取當事
    人、代理人、辯護人及輔佐人之意見後，裁定進行簡式審判程序；除簡式審判程
    序及簡易程序案件外，第一審應行合議審判，刑事訴訟法第二百七十三條之一第
    一項、第二百八十四條之一分別定有明文。本件被告甲○○所犯死刑、無期徒刑
    、最輕本刑為三年以上有期徒刑之罪或高等法院管轄第一審案件以外之罪，並於
    本院行準備程序時就被訴事實為有罪之陳述，經審判長告知被告簡式審判程序之
    旨，並聽取公訴人及被告之意見後，本院合議庭依前揭規定，經評議結果，裁定
    改由受命法官獨任行簡式審判程序，先予敘明。
二、右揭事實，業據被告甲○○迭於本院行準備程序與審理時均坦承不諱，且其先後
    於九十三年十一月二十一日及同年十一月三十日為警查獲時所採取之尿液，經送
    鑑驗結果，確均呈甲基安非他命陽性反應，此有彰化縣警察局彰化分局委託檢驗
    尿液代號與真實姓名對照認證單、彰化縣警察局彰化分局民生路派出所代號與真
    實姓名對照表、彰化縣衛生局九十三年十一月二十九日煙檢字第九三四０七一號
    、九十三年十二月十三日煙檢字第九三四二二五號煙毒尿液檢驗成績書各一紙附
    卷可稽，而扣案之白色結晶一包（毛重一點六公克），確係甲基安非他命成分，
    此除據被告供陳在卷外，並有彰化縣警察局彰化分局查獲涉嫌毒品危害防制條例
    毒品初步檢驗報告單一紙在卷可按，復參以施用第二級毒品甲基安非他命具有成
    癮性，而被告前又已有多次施用毒品之犯行，有其前案紀錄可憑，且屢經觀察勒
    戒、強制戒治，及刑之執行後，仍再次施用第二級毒品，被告顯有難以戒斷，且
    已成癮之情事，故雖被告於九十三年十一月二十一日及同年月三十日為警查獲前
    四日以外之施用毒品犯行未經採尿鑑驗，然依前開說明，亦應認被告之自白確與
    事實相符，洵堪採信。再查，被告曾於九十年間，因施用毒品案件，經本院以九
    十年度毒聲字第三七六六號裁定移送戒治處所施予強制戒治一年，自九十年十月
    二十二日起送臺灣雲林戒治所施以強制戒治滿三月後，其成效經評定合格，無繼
    續戒治必要，經本院以九十一年度毒聲字第五七九號裁定停止戒治，所餘戒治期
    間付保護管束，迄九十一年十月六日保護管束期滿，未經撤銷其停止戒治，視為
    業已執行期滿，而此部分所犯刑事案件部分，則經本院以九十年度訴字第一五三
    八號判決判處應執行有期徒刑一年十月確定等情，有該判決書、臺灣高等法院被
    告全國前案紀錄表及臺灣彰化地方法院檢察署刑案資料查註紀錄表在卷足憑，被
    告顯係於受強制戒治執行完畢釋放後，五年內再犯毒品危害防制條例第十條第二
    項之罪，依同條例第二十三條第二項規定，應依法論科。綜上所述，本件犯罪事
    證明確，被告前開犯行洵堪認定。
三、核被告所為，係犯毒品危害防制條例第十條第二項之施用第二級毒品罪。被告為
    施用毒品持有第二級毒品，其持有之低度行為應為施用之高度行為所吸收，不另
    論罪。被告先後多次施用第二級毒品甲基安非他命之犯行，時間緊接，所犯又係
    構成要件相同之罪，顯係基於概括犯意反覆為之，為連續犯，應依刑法第五十六
    條規定，以一罪論，並加重其刑。又查被告係自九十三年十一月初起至九十四年
    二月一日中午十二時許止，連續施用第二級毒品甲基安非他命多次，而公訴人僅
    就被告於九十三年十一月初起至同年十一月二十七日中午十二時許止，連續施用
    第二級毒品甲基安非他命之犯行提起公訴，該未經起訴之部分，與檢察官已提起
    公訴之部分，因被告係基於概括犯意而為之，具有連續犯之裁判上一罪關係，其
    一部起訴之效力及於全部，故本院自得併予審究，併此敘明。末查被告曾於八十
    九年間因違反毒品危害防制條例案件，經本院以八十九年度易第八二九號判決判
    處有期徒刑八月確定；又於九十年間，再因違反毒品危害防制條例案件，經本院
    以九十年度訴字第一五三八號判決判處有期徒刑一年二月、十月，應執行有期徒
    刑一年十月確定，二案接續執行，於九十三年一月十九假釋出獄付保護管束，迄
    九十三年七月十六日假釋期滿，未經撤銷其假釋，而視為業已執行完畢等情，有
    臺灣彰化地方法院檢察署刑案資料查註紀錄表及臺灣高等法院被告全國前案紀錄
    表各一份附卷可稽，被告於受有期徒刑之執行完畢後，五年內再犯有期徒刑以上
    之罪，為累犯，應依刑法第四十七條規定，加重其刑，並依法遞加重之。爰審酌
    被告前曾有施用毒品罪行，經送觀察勒戒、強制戒治後，猶不知悔改，再施用毒
    品不輟，不僅戕害自身健康，更辜負國家將之視為病人，並施以長時間之戒治處
    遇之苦心，惟其對他人權益之侵害仍屬有限，於本院行準備程序與審理時均已坦
    承犯行，暨其犯罪動機、目的、手段、施用之次數、期間及其智識程度、生活狀
    況等一切情狀，量處如主文所示之刑。扣案之甲基安非他命一包（毛重約一點六
    公克），係屬第二級毒品，爰依毒品危害防制條例第十八條第一項前段規定，沒
    收銷燬之。
據上論斷，應依刑事訴訟法第二百七十三條之一第一項、第二百九十九條第一項前段
，毒品危害防制條例第十條第二項、第二十三條第二項、第十八條第一項前段，刑法
第十一條、第五十六條、第四十七條，判決如主文。
本案經檢察官乙○○到庭執行職務。
中      華      民      國    九十四    年      三      月      七      日
                              臺灣彰化地方法院刑事第一庭
                                   法      官  簡  璽  容
右正本證明與原本無異。
如不服本判決，應於判決送達後十日內向本院提出上訴狀( 須附繕本 )。
                                   法院書記官  王  惠  嬌
中      華      民      國    九十四    年      三      月      十      日
毒品危害防制條例第十條第二項
施用第二級毒品者，處三年以下有期徒刑。
